【裁判字號】    98,抗,26
【裁判日期】    980930
【裁判案由】    聲請停止強制執行
【裁判全文】
臺灣高雄地方法院民事裁定                98年度抗字第26號
    抗  告  人  丙○○
    訴訟代理人  丁○○
    相  對  人  乙○○○銀行股份有限公司
    法定代理人  甲○○
上列抗告人與相對人間聲請停止執行事件，抗告人不服本院高雄
簡易庭民國98年8 月21日98年度雄聲字第274 號裁定，提起抗告
，本院裁定如下：
    主  文
抗告駁回。
抗告費用新台幣壹仟元由抗告人負擔。
    理  由
一、抗告意旨略以：本件因相對人向本院提起許可強制執行之聲
    請，抗告人乃針對本院98年度司執字第66897 號強制執行案
    件（下稱系爭執行案件）另提出債務人異議之訴，並向原審
    法院聲請許可停止系爭執行案件之執行程序，且經本院許可
    抗告人得於提出新台幣（下同）11,486元擔保金後，在本院
    98年度司雄簡調字第293 號債務人異議之訴事件（下稱系爭
    民事事件）判決確定前，得暫予停止執行。惟依民國98年5
    月22日修正之民法第1148條及民法繼承編施行法增訂第1 條
    之3 之規定，繼承人僅以繼承所得之遺產負有限責任，抗告
    人自幼父母離異而未同居共財，繼承開始時無法知悉繼承債
    務之存在，由抗告人繼續履行繼承債務顯失公平，應僅以繼
    承所得之遺產負清償責任，是系爭執行案件之效力已因法律
    修正而消滅，抗告人自無供擔保停止系爭執行案件之必要，
    爰請求廢棄原審裁定等語。
二、按有提起異議之訴時，法院因必要情形，或依聲請定相當並
    確實之擔保，得為停止強制執行之裁定，強制執行法第18條
    第2 項定有明文。依此規定，只須當事人提起異議之訴，在
    該異議之訴確定前，法院如認有必要，得依職權為停止執行
    之裁定；其在當事人願供擔保，聲請停止強制執行時，法院
    亦非不得依其聲請，定相當並確實之擔保，為停止強制執行
    之裁定，至該異議之訴實體上有無理由，則非法院於裁定停
    止強制執行時應予審酌之事項，最高法院93年度臺抗字第72
    3 號裁定，亦可資參酌。
三、查抗告人針對系爭執行案件向本院提出債務人異議之訴，現
    正於系爭民事事件審理中乙節，業經本院依職權調取系爭執
    行案件執行卷及系爭民事事件全卷核閱無誤，故原審依抗告
    人之聲請，裁准以11,486元供擔保後，停止系爭執行案件之
    強制執行程序，揆諸前揭規定及說明，即無不合。至抗告人
    之抗告意旨所述內容，係其債務人異議之訴在實體法上有無
    理由之問題，並非本件停止執行所得審酌之事項，自無從據
    為廢棄原裁定之理由。從而，本件抗告為無理由，應予駁回
    。
四、據上論結，本件抗告為無理由，依非訟事件法第46條、第21
    條第2 項、第24條第1 項，民事訴訟法第495 條之1 第1 項
    、第449 條第1 項、第78條，裁定如主文。
中    華    民    國    98    年    9     月    30    日
                  民事第五庭  審判長法  官  李昭彥
                                    法  官  賴文姍
                                    法  官  何佩陵
以上正本係照原本作成。
本裁定不得再抗告。
中    華    民    國    98    年    9     月    30    日
                                    書記官  陳喜苓


司法院資訊處製作；財團法人民間司法改革基金會備份。
